【裁判字號】    99,抗,966
【裁判日期】    991118
【裁判案由】    聲請定應執行之刑
【裁判全文】
臺灣高等法院臺中分院刑事裁定           99年度抗字第966號
抗  告  人
即受刑人    甲○○
上列抗告人因聲請定應執行之刑案件，不服臺灣臺中地方法院中
華民國99年9月30日裁定（臺灣臺中地方法院99年度聲字第3253
號），提起抗告，本院裁定如下：
    主  文
抗告駁回。
    理  由
一、本件抗告人即受刑人 (下稱抗告人)甲○○抗告意旨略以：
    抗告人原計9罪定執行刑有期徒刑2年1月，又因販毒案經地
    院判10罪應執行8年，業經上訴，其中4罪駁回，6罪重新更
    審，但執行處將其中4罪暫先執行5年2月（後又撤回執行更
    發指揮書），而鈞長現以全數應執行2年1月及8年重定刑，
    應執行有期徒刑9年10月，並發執行指揮書，顯有瑕疵，不
    符程序原則及比例原則，既經10罪定執行刑8年，現就其中
    4罪駁回，6罪尚未定讞也要執行8年，對抗告人不公，懇請
    鈞長就2年1月先執行，俟全案定讞再裁定或斟酌比例原則重
    新裁定云云。
二、按數罪併罰，有2裁判以上者，依刑法第51條規定，定其應
    執行刑，又宣告多數有期徒刑者，於各刑中之最長期以上，
    各刑合併之刑期以下，定其刑期，但不得逾30年，刑法第53
    條、第51條第5款分別定有明文。復按執行刑之量定，係事
    實審法院之職權，本有自由裁量之餘地，原裁定所定執行刑
    ，倘未逾法定刑範圍，亦無明顯違背正義，要難指摘為不當
    （最高法院95年度臺抗字第549號判決意旨參照）。再按法
    律上屬於自由裁量之事項，有其外部性及內部性界限，並非
    概無拘束。依據法律之具體規定，法院應在其範圍選擇為適
    當之裁判者，為外部性界限；而法院為裁判時，應考量法律
    之目的，及法律秩序之理念所在者，為內部性界限。法院為
    裁判時，二者均不得有所踰越。在數罪併罰，有2裁判以上
    ，定其應執行之刑時，固屬於法院自由裁量之事項，然仍應
    受前揭外部性界限及內部性界限之拘束（最高法院80年度臺
    非字第473號判例、94年度臺非字第233號判決意旨參照）。
三、經查：本件原裁定以抗告人甲○○因犯原裁定如附表所示之
    毒品危害防制條例等8罪，雖合於刑法第53條定應執行之刑
    之規定，但業經原審法院另於民國99年9月9日以99年度聲字
    第3496號就該8罪及抗告人甲○○另犯之施用毒品、販賣毒
    品等案件裁定應合併定其應執行有期徒刑9年10月在案，故
    檢察官聲請定應執行刑部分為重複聲請，而駁回檢察官之聲
    請，經核於法尚無違誤。又按併合處罰之數罪，分別判刑確
    定，經檢察官聲請定其應執行之刑確定後，前已執行之刑，
    應由執行刑中予以扣除，不生重複執行之問題。則抗告意旨
    以10罪定執行刑8年，現就其中4罪駁回，6罪尚未定讞也要
    執行8年，對抗告人不公云云，究其內容，應係不服原審法
    院另案99年度聲字第3496號之裁定，乃其竟以上開理由指摘
    原裁定不當，其抗告為無理由，應予駁回。
據上論結，應依刑事訴訟法第412條，裁定如主文。
中    華    民    國    99    年    11    月    18    日
            刑事第五庭    審判長法  官  趙  春  碧
                                法  官  卓  進  仕
                                法  官  林  宜  民
以上正本證明與原本無異。
如不服本裁定，得於收受送達後五日內向本院提出再抗告書狀（
須附繕本）。
                                書記官  吳  雅  菁
中    華    民    國    99    年    11    月    18    日

司法院資訊處製作；財團法人民間司法改革基金會備份。
